臺灣基隆地方法院民事判決　　　　　　　 99年度訴字第236號
原　　　告　顏王圓
訴訟代理人　林宇文律師
複　代理人　張漢榮律師
　　　　　　林則奘律師
被　　　告　黃文華
兼　上一人
訴訟代理人　王金
被　　　告　王阿
上　一　人
訴訟代理人　蘇添全
被　　　告　吳炎鴻
　　　　　　吳芷菻
　　　　　　葉松辰
　　　　　　黃葉雪青
　　　　　　葉雪紅
　　　　　　王淑貞
　　　　　　王郭美清
　　　　　　王慶宗
　　　　　　　　　　　　之1
　　　　　　黃王寶雪
兼　上三人
訴訟代理人　王寶蓮
被　　　告　王萬來
　　　　　　王建中
　　　　　　王東智
上列當事人間請求返還土地等事件，本院於民國100 年10月26日
言詞辯論終結，判決如下：
    主  文
被告王金應將坐落新北市○○區○○段一○一六地號土地如附圖
編號1016A 所示之建物拆除，並將該部分土地返還原告及其他共
有人。被告王金、黃文華應給付原告新臺幣柒仟柒佰捌拾肆元，
及自民國一○○年九月二十八日起至清償日止，按年給付原告新
臺幣壹仟陸佰肆拾伍元。
被告王阿應將坐落新北市○○區○○段一○一六地號土地如附
圖編號1016B 所示之建物拆除，將該部分土地返還原告及其他共
有人，並應給付原告新臺幣壹萬捌仟貳佰肆拾伍元，及自民國一
○○年九月二十八日起至清償日止，按年給付原告新臺幣參仟捌
佰伍拾陸元。
被告吳炎鴻應將坐落新北市○○區○○段九○○、一○一六地號
土地如附圖編號900B、1016C 所示之建物拆除，並將該部分土地
返還原告及其他共有人。被告吳炎鴻、吳芷菻應給付原告新臺幣
參萬壹仟捌佰零柒元，及自民國一○○年九月二十八日起至清償
日止，按年給付原告新臺幣陸仟柒佰貳拾貳元。
被告葉松辰、黃葉雪青、葉雪紅、王淑貞、王郭美清、王慶宗、
黃王寶雪、王寶蓮、王萬來應將坐落新北市○○區○○段九○
○、九○三、一○一六地號土地如附圖編號900A、903A、1016D
所示之建物拆除，並將該部分土地返還原告及其他共有人。被告
葉松辰、黃葉雪青、葉雪紅、王淑貞、王郭美清、王慶宗、黃王
寶雪、王寶蓮、王萬來、王建中、王東智應給付原告新臺幣壹萬
玖仟伍佰柒拾柒元，及自民國一○○年九月二十八日起至清償日
止，按年給付原告新臺幣肆仟壹佰參拾柒元。
原告其餘之訴駁回。
訴訟費用新臺幣貳萬伍仟陸佰伍拾壹元由兩造依附表二所示之比
例負擔。
本判決原告勝訴部分，於原告以新臺幣壹佰參拾萬壹仟元供擔保
後，得假執行。但被告如分別以附表三所示之金額為原告預供擔
保，各得免為假執行。
原告其餘假執行之聲請駁回。
    事實及理由
壹、程序部分
一、被告吳炎鴻、吳芷菻、葉松辰、黃葉雪青、葉雪紅、王淑貞
    、王郭美清、王慶宗、黃王寶雪、王寶蓮、王萬來未於言詞
    辯論期日到場，經再次通知，於最後言詞辯論期日仍不到場
    ，核無民事訴訟法第386 條所列各款情形，爰按同法第385
    條第1 項後段之規定，依職權由一造辯論而為判決。
二、按訴訟送達後，原告不得將原訴變更或追加他訴，但擴張或
    減縮應受判決事項之聲明，或該訴訟標的對於數人必須合一
    確定時，追加其原非當事人之人為當事人者，不在此限，民
    事訴訟法第255 條第1 項第3 款、第5 款分別定有明文。原
    告起訴原請求（一）被告黃文華應將坐落新北市○○區○○
    段1016地號土地（下稱1016地號土地）上門牌號碼新北市○
    ○區○○路149 號之建物（下稱149 號建物）拆除，將該部
    分土地返還原告及其他共有人，並應給付原告新臺幣（下同
    ）1 萬4,560 元，及自起訴狀繕本送達之翌日起至清償日止
    ，按年給付原告2,912 元；（二）被告王阿應將坐落10
    16地號土地上門牌號碼新北市○○區○○路151 號之建物（
    下稱151 號建物）拆除，將該部分土地返還原告及其他共有
    人，並應給付原告1 萬4,560 元，及自起訴狀繕本送達之翌
    日起至清償日止，按年給付原告2,912 元；（三）被告吳炎
    鴻、吳芷菻應將坐落新北市○○區○○段900 地號土地（下
    稱900 地號土地）及1016地號土地上門牌號碼新北市○○區
    ○○路155 號之建物（下稱155 號建物）拆除，將該部分土
    地返還原告及其他共有人，並應給付原告1 萬4,560 元，及
    自起訴狀繕本送達之翌日起至清償日止，按年給付原告2,91
    2 元；（四）被告王建中應將坐落新北市○○區○○段903
    地號土地（下稱903 地號土地）及900 地號土地上門牌號碼
    新北市○○區○○路157 號之建物（下稱157 號建物）拆除
    ，將該部分土地返還原告及其他共有人，並應給付原告1 萬
    4,56 0元，及自起訴狀繕本送達之翌日起至清償日止，按年
    給付原告2,912 元；（五）願供擔保請准宣告假執行，嗣於
    訴訟繫屬中，追加就訴訟標的有合一確定必要之人為被告，
    並擴張及減縮聲明如後述所示，揆諸首揭規定，應予准許。
貳、實體部分
一、原告主張：900 、903 、1016地號土地（下合稱系爭土地）
    為原告與其他共有人所共有，原告之應有部分為200 分之13
    0 ，因149 、151 、155 、157 號建物無權占用系爭土地，
    原告自得依民法第821 條、第767 條第1 項前段之規定，請
    求被告即上開建物之所有人及事實上處分權人拆屋還地，又
    無權占用他人土地，係無法律上原因而受有相當於租金之利
    益，故原告亦得請求被告給付以民國100 年9 月28日為起息
    日向前回溯5 年之期間，按土地申報地價年息10﹪計算之不
    當得利等語。並聲明：（一）被告王金、黃文華應將坐落10
    16地號土地如附圖編號1016A 、面積30.13 平方公尺之建物
    （即149 號建物）拆除，將該部分土地返還原告及其他共有
    人，並應給付原告2 萬441 元，及自100 年9 月28日起至清
    償日止，按年給付原告5,484 元；（二）被告王阿應將坐
    落1016地號土地如附圖編號1016B 、面積70.62 平方公尺之
    建物（即151 號建物）拆除，將該部分土地返還原告及其他
    共有人，並應給付原告5 萬7,286 元，及自100 年9 月28日
    起至清償日止，按年給付原告1 萬2,853 元；（三）被告吳
    炎鴻、吳芷菻應將坐落900 、1016地號土地如附圖編號900B
    、1016C 、面積各0.93、123.07平方公尺之建物（即155 號
    建物）拆除，將該部分土地返還原告及其他共有人，並應給
    付原告9 萬9,869 元，及自100 年9 月28日起至清償日止，
    按年給付原告2 萬2,407 元；（四）被告葉松辰、葉雪青、
    葉雪紅、王淑貞、王郭美清、王慶宗、黃王寶雪、王寶蓮、
    王萬來、王建中、王東智應將坐落900 、903 、1016地號土
    地如附圖編號900A、903A、1016D 、面積各77.84 、70.04
    、2.18平方公尺之建物（即157 號建物）拆除，將該部分土
    地返還原告及其他共有人，並應給付原告6 萬1,499 元，及
    自100 年9 月28日起至清償日止，按年給付原告1 萬3,792
    元；（五）願供擔保請准宣告假執行。
二被告抗辯：
（一）被告王金、黃文華：149 號建物為被告王金所有，並交予
      被告黃文華使用，被告王金有承租系爭土地，並向王孟富
      繳納租金，係原告未向被告王金催討租金等語，並聲明：
      原告之訴駁回。
（二）被告王阿：151 號建物為其所有，惟其有向王孟富承租
      土地，但並未向原告承租等語，並聲明：原告之訴駁回。
（三）被告吳炎鴻、吳芷菻：155 號建物為被告吳炎鴻所有，並
      有向王孟富繳納租金，被告吳芷菻並非該建物之所有人，
      且未居住在該處，僅係設籍在該處。
（四）被告葉松辰、葉雪紅：因不知有157 號建物，故其與被告
      葉雪青均未拋棄繼承，其母親說該建物是王深根的等語，
      並聲明：原告之訴駁回。
（五）被告王淑貞：其是王溪田的養女，不知有157 號建物存在
      及該建物之所有人為何，其沒有繼承該建物等語。
（六）被告王郭美清、王慶宗、黃王寶雪、王寶蓮：王許罔於56
      年10月4 日過世時，157 號建物仍在王許罔名下，其認為
      該建物之所有權屬王深根所有，且一直以來都是王深根家
      族居住使用，不知產權與過戶之情形。又系爭土地為王氏
      家族共有的家產，王良法生前同意王許罔在系爭土地上興
      建房屋永久使用，條件是要祭拜王乞的長男王水能，因此
      原告從未收取157 號建物之租金。另157 號建物位於偏僻
      之瑞芳區四角亭，雖有四角亭火車站，但該站只停靠普通
      車及部分電聯車，原告請求按土地申報地價年息10﹪計算
      不當得利，顯屬過高，且其未居住在157 號建物，原告請
      求其給付不當得利，亦有不當等語。並聲明：原告之訴駁
      回。
（七）被告王建中、王東智：
   1、依日據時期臺灣民事習慣，戶主死亡時，其身分上地位之
      繼承稱為戶主繼承，採單獨繼承主義，故繼承開始時之家
      產，包括其權利義務，應由為被繼承人家屬之直系卑親屬
      繼承之，其已因分戶另立一家，即別籍（別居）異財者，
      縱令係被繼承人之直系卑親屬男子，亦無繼承權。而分戶
      之要件，依「臺灣私法」所載，係為分割家產、別居，但
      父母生存中原則上不承認分戶，僅得依父母之命，分割家
      產而別居，換言之，父母在世中分戶，須以得父母承諾為
      前提。系爭土地原為王忠秋所有，於王忠秋過世後，應屬
      子女共同繼承之共有財產，惟因日據時代家產皆登記於戶
      主名下，於臺灣光復後辦裡土地總登記時，因不諳法律而
      未於公告時提出異議，導致系爭土地仍登記在王忠秋之三
      子王良法名下，於王良法過世後，復依繼承之規定，辦理
      分割繼承登記在原告名下，故系爭土地實為共有之家產，
      其為王許罔之繼承人王深根之孫，自得使用系爭土地，且
      157 號建物係王許罔經王良法同意後，於38年所興建，亦
      非無權占有。
   2、157 號建物為王許罔所有，王許罔為其曾祖母，其祖父王
      深根為王許罔之長子，惟已出養給王水仁。王許罔過世時
      並未表示要把該建物留給何人，但該建物現由其共同使用
      ，而原告之母親曾同意由其永久使用該建物所占用之土地
      ，惟並未簽立字據等語。
   3、並聲明：原告之訴及其假執行之聲請駁回，願供擔保請准
      宣告免為假執行。
（八）被告黃葉雪青、王萬來未於言詞辯論期日到場，亦未提出
      書狀為任何陳述及聲明。
三、系爭土地為原告與其他共有人所共有，原告之應有部分為20
    0 分之130 ，又149 號建物為被告王金所有，占用1016地號
    土地30.13 平方公尺（如附圖編號1016A ）、151 號建物為
    被告王阿所有，占用1016地號土地70.62 平方公尺（如附
    圖編號1016B ）、155 號建物為被告吳炎鴻所有，占用900
    、1016地號土地0.93、123.07平方公尺（如附圖編號900B、
    1016C ）、157 號建物原為王許罔所有，占用900 、903 、
    1016地號土地77.84 、70.04 、2.18平方公尺（如附圖編號
    900A、903A、1016D ）等情，業據原告提出土地第二類登記
    謄本3 份為證，並有台北縣政府稅捐稽徵處瑞芳分處99 年6
    月21日北稅瑞一字第0990006521號函附房屋稅籍證明書4 紙
    、台北縣瑞芳地政事務所99年9 月9 日北縣瑞地測字第0990
    007299號函附99年8 月2 日瑞土測字第741 號土地複丈成果
    圖（即附圖）附卷可稽，是此部分事實均堪以認定。至原告
    主張被告黃文華、吳芷菻分別亦為149 、155 號建物之事實
    上處分權人、被告葉松辰、黃葉雪青、葉雪紅、王淑貞、王
    郭美清、王慶宗、黃王寶雪、王寶蓮、王萬來、王建中、王
    東智為157 號建物之事實上處分權人，及被告均為無權占有
    ，應拆屋還地並給付不當得利等語，則為被告所否認，並以
    前詞置辯。經查：
（一）被告黃文華、吳芷菻非149 、155 號建物之事實上處分權
      人：
      原告主張被告黃文華、吳芷菻分別亦為149 、155 號建物
      之事實上處分權人等語，然被告黃文華、吳芷菻均非上開
      建物之納稅義務人，而原告復未提出其他證據以實其說，
      自難認定被告黃文華、吳芷菻對上開建物有事實上處分權
      ，是原告請求被告黃文華、吳芷菻拆除149 、155 號建物
      ，尚屬無據。
（二）被告王建中、王東智非157號建物之事實上處分權人：
      157 號建物原為王許罔所有，已如前述，而王許罔之繼承
      人為王英、王溪田、王溪山及被告王萬來，王英之繼承人
      為被告葉松辰、黃葉雪青、葉雪紅，王溪田之繼承人為被
      告王淑貞，王溪山之繼承人為被告王郭美清、王慶宗、黃
      王寶雪、王寶蓮等情，有原告提出之繼承系統表及戶籍謄
      本在卷可查。又王郭美清、王慶宗、黃王寶雪、王寶蓮前
      聲請拋棄對被繼承人王許罔之繼承權，經本院100 年度司
      繼字第189 號裁定駁回在案，其餘繼承人則均未拋棄繼承
      等情，業據被告陳明在卷，且經本院調取上開卷宗核閱無
      訛。從而，157 號建物應由被告葉松辰、黃葉雪青、葉雪
      紅、王淑貞、王郭美清、王慶宗、黃王寶雪、王寶蓮、王
      萬來等共同繼承而取得該建物之事實上處分權。至被告王
      建中、王東智雖為王深根之孫，惟王深根業經出養，已非
      王許罔之繼承人，被告王建中、王東智自無從依繼承之規
      定取得157 號建物之事實上處分權，是原告請求被告王建
      中、王東智拆除157 號建物，要難准許。
（三）原告請求拆屋還地部分：
   1、按以無權占有為原因，請求返還所有物之訴，被告對原告
      就其物有所有權存在之事實無爭執，而僅以非無權占有為
      抗辯者，被告應就其取得占有，係有正當權源之事實證明
      之，如不能證明，則應認原告之請求為有理由。
   2、被告王金、王阿、吳炎鴻均辯稱其有承租系爭土地，且
      向王孟富繳納租金，並提出王孟郎、王永、王文通等人簽
      收之租金收據為證，惟王孟富、王孟郎、王文通係系爭土
      地之鄰地即新北市○○區○○段1015地號土地之所有人，
      與王永均非系爭土地之所有人，此有土地登記謄本4 份存
      卷可參，自難依上開收據認定被告王金、王阿、吳炎鴻
      有承租系爭土地。從而，被告王金、王阿、吳炎鴻既不
      能證明取得占有係有正當之權源，依前開說明，應認原告
      依所有物返還請求權，請求被告王金、王阿、吳炎鴻拆
      除149 、151 、155 號建物及返還系爭土地，為有理由。
   3、被告王建中、王東智辯稱：依照日據時期臺灣民事習慣，
      父母生存中原則上不承認分戶，故系爭土地應屬王忠秋之
      直系卑親屬所共有之家產，而王許罔為王忠秋之媳婦仔、
      養女，其又為王許罔之曾孫，自有權使用共有之家產等語
      。惟被告王建中、王東智自承系爭土地係在王忠秋過世後
      ，始登記在王良法名下，即不生上開民事習慣所指父母生
      存中原則上不承認分戶之問題，且依其所提出之戶籍謄本
      ，除記載許罔為王忠秋之媳婦仔外，別無關於收養之記載
      ，嗣許罔與王＿結婚後，始改名為王許罔，堪認王許罔並
      非王忠秋之養女，而王許罔之配偶王＿亦非王忠秋之繼承
      人，王許罔自無法因繼承而取得系爭土地之所有權，是被
      告王建中、王東智此部分所辯，委無可採。被告王建中、
      王東智復辯稱：王許罔在系爭土地上興建157 號建物，係
      經過王良法同意，原告之母親亦同意被告王建中、王東智
      永久使用系爭土地等語，惟均未舉證以實其說，尚無可取
      。至被告王郭美清、王慶宗、黃王寶雪、王寶蓮辯稱：原
      告從未向其收取157 號建物之租金，足證有同意其使用系
      爭土地等語，然未收取租金之不作為，尚不得作為認定原
      告有積極同意出借土地之證據，是此部分所辯，亦有未合
      。從而，原告既為系爭土地所登記之共有人，自得依民法
      第821 條、第767 條第1 項前段之規定，請求被告葉松辰
      、黃葉雪青、葉雪紅、王淑貞、王郭美清、王慶宗、黃王
      寶雪、王寶蓮、王萬來拆除157 號建物及返還系爭土地。
（四）原告請求不當得利部分：
   1、按無權占有他人土地，可能獲得相當於租金之利益，為社
      會通常之觀念，最高法院61年台上字第1695號判例要旨參
      照。次按，城市地方土地之租金以不超過土地申報總價年
      息10﹪為限，此觀土地法第105 條、第97條第1 項規定自
      明；又依土地法施行法第25條、土地法第148 條規定，前
      開土地申報總價，係指土地之申報地價而言，故本件應以
      系爭土地之申報地價計算相當於租金之不當得利。
   2、149 、151 、155 、157 號建物既無權占用系爭土地，該
      建物之所有人及事實上處分權人，依前開說明，即應給付
      原告相當於租金之不當得利。又被告黃文華為149 號建物
      之使用人、被告王建中、王東智為157 號建物之使用人等
      情，為兩造所不爭執，而被告吳芷菻雖辯稱其未使用155
      號建物，惟被告吳芷菻設籍在該處，且被告王建中於100
      年10月26日言詞辯論期日亦稱被告吳芷菻有居住在該處，
      足認被告吳芷菻為157 號建物之使用人。從而，原告請求
      上開建物之所有人、事實上處分權人及使用人，給付相當
      於租金之不當得利，自屬有據。
   3、查系爭土地位於新北市○○區○○路，距離四角亭火車站
      約150 公尺、距離基隆客運站約550 公尺、距離瑞芳市區
      則約為6 公里，附近均為住宅區，四角亭火車站周邊則有
      早餐店及媽祖廟，而被告使用系爭土地僅作為居住之用等
      情，有卷附本院勘驗照片、原告民事陳報狀所附地圖及照
      片為據，爰審酌系爭土地坐落於較偏僻之住宅區，交通及
      生活機能狀況尚不如瑞芳市區便利，且被告使用系爭土地
      之經濟用途非高等因素，認原告請求按申報地價年息10﹪
      計算不當得利，尚屬過高，應以按年息3 ﹪計算較為妥適
      。次查，900 地號土地之申報地價為93年1 月每平方公
      尺88元、96年1 月每平方公尺120 元、99年1 月每平方公
      尺128 元；903 、1016地號土地之申報地價均為93年1
      月每平方公尺1,760 元、96年1 月每平方公尺2,640 元、
      99年1 月每平方公尺2,800 元等情，有地價第一類謄本3
      紙存卷可考，則依此計算，原告得請求之不當得利金額分
      別為：被告王金、黃文華部分為7,784 元，及自100 年
      9 月28日起每年1,645 元；被告王阿部分為18,245元
      ，及自100 年9 月28日起每年3,856 元；被告吳炎鴻、
      吳芷菻部分為31,807元，及自100 年9 月28日起每年6,72
      2 元；被告葉松辰、黃葉雪青、葉雪紅、王淑貞、王郭
      美清、王慶宗、黃王寶雪、王寶蓮、王萬來、王建中、王
      東智部分為19,577元，及自100 年9 月28日起每年4,137
      元（計算式詳如附表一）。
四、綜上所述，原告依民法第821 條、第767 條第1 項前段及第
    179 條規定，請求被告王金應將坐落1016地號土地如附圖
    編號1016 A所示之建物拆除，並將該部分土地返還原告及其
    他共有人。被告王金、黃文華應給付原告7,784 元，及自民
    國100 年9 月28日起至清償日止，按年給付原告1,645 元；
    被告王阿應將坐落1016地號土地如附圖編號1016B 所示
    之建物拆除，將該部分土地返還原告及其他共有人，並應給
    付原告18,245元，及自民國100 年9 月28日起至清償日止，
    按年給付原告3,856 元；被告吳炎鴻應將坐落900 、1016
    地號土地如附圖編號900B、1016C 所示之建物拆除，並將該
    部分土地返還原告及其他共有人。被告吳炎鴻、吳芷菻應給
    付原告31,807元，及自民國100 年9 月28日起至清償日止，
    按年給付原告6,722 元；被告葉松辰、黃葉雪青、葉雪紅
    、王淑貞、王郭美清、王慶宗、黃王寶雪、王寶蓮、王萬來
    應將坐落1016地號土地如附圖編號900A、903A、1016D 所示
    之建物拆除，並將該部分土地返還原告及其他共有人。被告
    葉松辰、黃葉雪青、葉雪紅、王淑貞、王郭美清、王慶宗、
    黃王寶雪、王寶蓮、王萬來、王建中、王東智應給付原告19
    ,577元，及自民國100 年9 月28日起至清償日止，按年給付
    原告4,137 元，為有理由，應予准許，逾此範圍之請求，則
    無理由，應予駁回。
五、原告陳明願供擔保，請准宣告假執行，就其勝訴部分，核無
    不合，爰酌定相當擔保金額准許之，並依職權宣告被告預供
    擔保，得免為假執行；至原告敗訴部分，其假執行之聲請失
    所附麗，爰併予駁回。
六、據上論結，原告之訴一部為有理由，一部為無理由，依民事
    訴訟法第385 條第1 項後段、第79條、第85條第1 項後段、
    第390 條第2 項、第392條第2項，判決如主文。
中    華    民    國   100    年    11    月    9     日
                  民事庭法  官  陳怡安
以上正本係照原本作成
如對本判決上訴，須於判決送達後廿日內向本院提出上訴狀。如
委任律師提起上訴者，應一併繳納上訴審裁判費。
中    華    民    國   100    年    11    月    9     日
                        書記官  王鵬勝
附表一：（元以下4捨5入）
（一）被告王金、黃文華部分：
   1、95年9月28日至95年12月31日
      30.13 平方公尺×1,760 元×3 ﹪×95/365＝414 元
   2、96年1月1日至98年12月31日
      30.13 平方公尺×2,640 元×3 ﹪×3＝7,159 元
   3、99年1月1日至100年9月27日
      30.13 平方公尺×2,800 元×3 ﹪×(1＋270/365)＝
      4,403 元
   4、(414元＋7,159 元＋4,403 元) ×130/200 ＝7,784 元
   5、100 年9 月28日起每年1,645 元
      30.13 平方公尺×2,800 元×3 ﹪×130/200 ＝1,645 元
（二）被告王阿部分：
   1、95年9月28日至95年12月31日
      70.62平方公尺×1,760 元×3 ﹪×95/365＝970 元
   2、96年1月1日至98年12月31日
      70.62平方公尺×2,640 元×3 ﹪×3＝16,779 元
   3、99年1月1日至100年9月27日
      70.62 平方公尺×2,800 元×3 ﹪×(1＋270/365)＝
      10,320元
   4、(970元＋16,779元＋10,320元) ×130/200 ＝18,245元
   5、100 年9 月28日起每年3,856 元
      70.62 平方公尺×2,800元×3 ﹪×130/200 ＝3,856 元
（三）被告吳炎鴻、吳芷菻部分：
   1、95年9月28日至95年12月31日
      0.93平方公尺×88元×3 ﹪×95/365＝1 元
      123.07平方公尺×1,760 元×3 ﹪×95/365＝1,691 元
   2、96年1月1日至98年12月31日
      0.93平方公尺×120元×3 ﹪×3＝10 元
      123.07平方公尺×2,640 元×3 ﹪×3＝29,241 元
   3、99年1月1日至100年9月27日
      0.93平方公尺×128元×3 ﹪×(1＋270/365)＝6 元
      123.07平方公尺×2,800 元×3 ﹪×(1＋270/365)＝
      17,985元
   4、(1元＋1,691 元＋10元＋29,241元＋6 元＋17,985元)×
      130/200 ＝31,807元
   5、100年9月28日起每年6,722元
      {(0.93 平方公尺×128 元×3 ﹪) ＋(123.07平方公尺×
      2,800 元×3 ﹪)}×130/200＝6,722元
（四）被告葉松辰、黃葉雪青、葉雪紅、王淑貞、王郭美清、王
      慶宗、黃王寶雪、王寶蓮、王萬來、王建中、王東智部分
      ：
   1、95年9月28日至95年12月31日
      77.84平方公尺×88元×3 ﹪×95/365＝53 元
      (70.04＋2.18) 平方公尺×1,760 元×3 ﹪×95/365＝
      992 元
   2、96年1月1日至98年12月31日
      77.84平方公尺×120元×3 ﹪×3＝841 元
      (70.04＋2.18) 平方公尺×2,640 元×3 ﹪×3 ＝17,159
      元
   3、99年1月1日至100年9月27日
      77.84平方公尺×128元×3 ﹪×(1＋270/365)＝520 元
      (70.04＋2.18) 平方公尺×2,800 元×3 ﹪×(1＋270/36
      5)＝10,554元
   4、(53 元＋992 元＋841 元＋17,159元＋520 元＋10,554元
      )×130/200 ＝19,577元
   5、100年9月28日起每年4,137元
      {(77.84 平方公尺×128 元×3 ﹪) ＋[(70.04 ＋2.18)
      平方公尺×2,800 元×3 ﹪] }×130/200 ＝4,137 元
附表二：
┌──────────────────────────┬─────────┐
│被告王金                                            │百分之八          │
├──────────────────────────┼─────────┤
│被告黃文華                                          │百分之一          │
├──────────────────────────┼─────────┤
│被告王阿＿                                          │百分之二十二      │
├──────────────────────────┼─────────┤
│被告吳炎鴻                                          │百分之三十九      │
├──────────────────────────┼─────────┤
│被告吳芷菻                                          │百分之一          │
├──────────────────────────┼─────────┤
│被告葉松辰、黃葉雪青、葉雪紅、王淑貞、王郭美清、王慶│百分之二十三      │
│宗、黃王寶雪、王寶蓮、王萬來                        │                  │
├──────────────────────────┼─────────┤
│被告王建中、王東智                                  │百分之一          │
├──────────────────────────┼─────────┤
│原告                                                │百分之五          │
└──────────────────────────┴─────────┘
附表三：
┌──────────┬───────┬─────────────────┐
│被告王金            │主文第一項    │新臺幣參拾捌萬陸仟伍佰肆拾參元    │
├──────────┼───────┼─────────────────┤
│被告黃文華          │主文第一項後段│新臺幣參仟捌佰玖拾貳元            │
├──────────┼───────┼─────────────────┤
│被告王阿＿          │主文第二項    │新臺幣玖拾壹萬伍仟壹佰壹拾玖元    │
├──────────┼───────┼─────────────────┤
│被告吳炎鴻          │主文第三項    │新臺幣壹佰伍拾柒萬玖仟陸佰參拾柒元│
├──────────┼───────┼─────────────────┤
│被告吳芷菻          │主文第三項後段│新臺幣壹萬伍仟玖佰零參元          │
├──────────┼───────┼─────────────────┤
│被告葉松辰、黃葉雪青│主文第四項    │新臺幣玖拾玖萬伍仟肆佰捌拾參元    │
│、葉雪紅、王淑貞、王│              │                                  │
│郭美清、王慶宗、黃王│              │                                  │
│寶雪、王寶蓮、王萬來│              │                                  │
├──────────┼───────┼─────────────────┤
│被告王建中、王東智  │主文第四項後段│新臺幣參仟伍佰陸拾元              │
└──────────┴───────┴─────────────────┘